【裁判字號】    98,台上,650
【裁判日期】    980212
【裁判案由】    違反毒品危害防制條例
【裁判全文】
最高法院刑事判決              九十八年度台上字第六五０號
上  訴  人  甲○○
選任辯護人  呂翊丞律師
上列上訴人因違反毒品危害防制條例案件，不服台灣高等法院中
華民國九十七年十一月二十五日第二審更審判決（九十七年度上
更（一）字第二八六號，起訴案號：台灣桃園地方法院檢察署九
十五年度偵字第二五九五０號，九十六年度偵字第三七一四號）
，提起上訴，本院判決如下：
    主  文
上訴駁回。
    理  由
按刑事訴訟法第三百七十七條規定：上訴於第三審法院，非以判
決違背法令為理由，不得為之；是提起第三審上訴，應以原判決
違背法令為理由，係屬法定要件。如果上訴理由書狀並未依據卷
內訴訟資料具體指摘原判決不適用何種法則或如何適用不當，或
所指摘原判決違法情事，顯與法律規定得為第三審上訴理由之違
法情形不相適合時，均應認其上訴為違背法律上之程式，予以駁
回。本件原判決認定上訴人甲○○有其事實欄所載之犯行，因而
撤銷第一審科刑之判決，改判仍依想像競合犯關係，從重論上訴
人以共同運輸第一級毒品罪，依刑法第五十九條酌減其刑後，量
處有期徒刑十八年，並宣告相關之從刑。已詳敘所憑證據及認定
之理由。對於上訴人之辯解如何不足以採信，亦已詳予指駁及說
明，俱有卷存證據資料可資覆按。從形式上觀察，原判決並無違
背法令情形。上訴人上訴意旨略以：（一）、伊於實施本件犯行
之前，業向警員提供蔡海山委其運輸毒品情資，應符合自首要件
，原判決認不構成自首，適用法則自有不當。（二）、證人即警
員黃紹宸、柯志仁先後證述不一，且所為證詞多出於推猜臆測，
原判決採為不利於伊之論斷，併有未洽。（三）、依證人王語嫣
有關伊曾變更出境日期之證述，可認伊之所為，應符合自首要件
。原判決以伊前至警局提供之情資，與本案無關，並無自首之適
用，尚嫌速斷。（四）、伊曾供出毒品係由「泰哥」、「毛哥」
交付，原判決未就伊是否合於毒品危害防制條例第十七條得減輕
其刑之要件予以調查，亦有未當。（五）、伊素行良善，係受恐
嚇脅迫方罹刑章，原審量刑過重，請酌為減輕其刑云云。
惟查證據之取捨及事實之認定，均為事實審法院之職權，倘其採
證認事並未違背證據法則，並於判決理由內說明其取捨證據及得
心證之理由者，自不得任意指為違法。原判決本於調查證據之結
果，並參酌案內所有證據，綜合判斷，認定上訴人確有運輸及走
私第一級毒品之犯行。並說明依卷附通訊監察紀錄譯文內容觀之
，上訴人出境後猶頻與共同正犯即綽號「泰哥」之成年男子，商
討如何裝填運送系爭毒品情事，甚且談及運送報酬之多寡等情，
並無遭受脅迫、恐嚇情形；暨其於本件行為往前回溯六至八個月
前，雖曾至警局提供所謂情資，然該資訊與本案無關，因認其就
本件犯行並無自首可言；且「泰哥」、「毛哥」與上訴人為共同
正犯，並非毒品之上手，不符合供出毒品來源因而破獲得減輕其
刑之要件等旨，尚無適用法則不當之違法。又證人之陳述有部分
前後不符或相互間有所歧異時，究竟何者為可採，法院仍得本其
自由心證予以斟酌，非謂一有不符或矛盾，即應認其全部均為不
可採信。原判決援採警員黃紹宸、柯志仁就其親身體驗事實所為
之陳述，資為論斷依據，已說明其取捨之理由，殊難以渠等之證
述先後略有差異，遽認其採證違反證據法則。上訴意旨置原判決
明確論斷於不顧，漫指原判決違法，亦非合法之上訴理由。而量
刑之輕重，係屬事實審法院得依職權自由裁量之事項，苟於量刑
時，已以行為人之責任為基礎，並斟酌刑法第五十七條各款所列
情狀，而未逾越法定範圍，又未濫用其職權，即不得遽指為違法
。原判決以上訴人之行為尚堪憫恕，並審酌上訴人為圖利益，運
送毒品海洛因來台，幸及時查獲未造成重大危害等一切情狀，適
用刑法第五十九條酌減其刑後，量處前揭有期徒刑。其刑之量定
，既未逾越法定刑度，又未濫用自由裁量之權限。上訴意旨雖以
量刑過重指摘原判決，亦非適法之第三審上訴理由。至其餘上訴
意旨對原判決究竟如何違背法令，未依卷內訴訟資料為具體之指
摘，徒憑己意，就屬原審採證認事職權之適法行使及原判決已經
調查說明事項，任意指摘為違法，或重為單純事實上之爭辯，自
不足據以辨認原判決已具備違背法令之形式要件，核與法律規定
得為第三審上訴理由之違法情形，不相適合。其上訴違背法律上
之程式，應予駁回。又本件為程序判決，上訴意旨請求從輕量刑
，無從審酌，併予敘明。
據上論結，應依刑事訴訟法第三百九十五條前段，判決如主文。
中    華    民    國  九十八  年    二    月   十二   日
                      最高法院刑事第九庭
                          審判長法官  洪  文  章
                                法官  王  居  財
                                法官  郭  毓  洲
                                法官  黃  梅  月
                                法官  邱  同  印
      本件正本證明與原本無異
                                      書  記  官
中    華    民    國  九十八  年    二    月   十七   日
                                                     ｍ


司法院資訊處製作；財團法人民間司法改革基金會備份。
